

Contactos

C

7711417858

 \bowtie

salirvyn89@gmail.com



Pachuca de Soto, Hidalgo





Lenguajes

Inglés

B1



Habilidades y Programas

Ofimática

Photosop, Animed)

Excel (intermedio) **** Gestión de proyectos *** Soporte correctivo ★★★☆☆ (Equipo informático) Soporte preventivo ★★★☆ (Equipo informático) Servidores (Ubuntu, Server 2003, 2008, 2016) Java 7 Python 3 HTML5 **JavaScript** PHP BootStrap SQL (MySQL, postgreSQL) CISCO MikroTik **TPLink** Tenda Edición digital (Corel, ★★★☆☆

Irvyn Zarate Islas

Técnico administrativo - BA006

Ingeniero con experiencia de más de 9 años en sistemas computacionales, programación y soporte técnico, con experiencia de 2 años en gestión y control documental digital y física, proactivo, rápida capacidad de adaptación a la dinámica laboral y capacidad de trabajo bajo presión.

Experiencia profesional

Técnico administrativo

Dirección general de Compras Publicas | Agosto 2022 - Actual

Pl. Benito Juárez S/N, Centro, 42000 Pachuca de Soto, Hgo.

Función/tareas:

- Analizar y asesorar técnicamente informes y proyectos
- Analizar y clasificar la información necesarios para realización de estudios, informes y proyectos técnicos.
- Redactar informes y recomendaciones sobre posibles alternativas de aplicación de métodos de sistemas.
- Verificar las necesidades de recursos naturales y equipo.

Auxiliar administrativo

Instituto de la Función Registral | Enero 2022 - Agosto 2022

Función/tareas:

- Gestión y control de acervo de documentación.
- Gestión y control de entrega de documentación a ciudadanos.
- Reportes de documentación
- Soporte técnico preventivo y correctivo a equipos de cómputo.

Implementación del control y gestión documental mediante la herramienta de Google Sheets y compartida en a nube para su operación.

Soporte técnico

Grupo impresor Criterio S.A. de C.V. | Mayo 2018 - Enero 2022

Avenida Juárez 1012, Maestranza, Pachuca de soto Hidalgo C.P. 42060

Función/tareas:

- Auxilio a incidencias de usuarios.
- Control de usuarios con Windows server 2003.
- Soporte técnico a red local.
- Soporte técnico preventivo y correctivo a equipos de cómputo.

Implementación de nuevo modelo de control para el registro de cierre edición del diario

Sistemas Computacionales

Multiproductos de precisión S.A. de C.V. | Junio 2013 - Enero 2018

Km. 5.5 carretera Pachuca-Ciudad Sahagún s/n colonia Parque industrial Canacintra, Mineral de la Reforma, Hidalgo. Teléfono 01 (771) 716 3930, 01 (771) 716 3382 y (771) 716 3074.

Función/tareas

- Operaciones con el sistema de gestión de bases de datos relacionales MySQL (consultas, registros, reportes, edición y generación de bases de datos).
- Reportes en Excel (Tablas dinámicas, funciones)
- Dirección de proyectos de innovación
- Gestión y soporte en redes inalámbricas.
- Soporte de redes alámbricas
- Programación Web (Java, JSON, JavaScript, HTML, CSS3, Bootstrap, Jquery)
 - Soporte técnico preventivo y correctivo a equipos de cómputo.

Desarrollo, montaje en servidor e implementación de un sistema de inventarios gestionable por las áreas designadas de la organización; y la adecuada optimización de la infraestructura de redes ethernet.

Formación académica

Licenciatura en Ingeniería en Telemática

Universidad Abierta y a Distancia de México | 2018 - 2022 Número de cedula profesional en tramite

Maestría en Educación con Enfoque en Educación en Línea

Universidad Virtual del Estado de Guanajuato | **2018 – 2020** Número de cedula profesional en trámite **00020498**

Maestría en ciencias de la computación y telecomunicaciones.

Instituto de Estudios Universitarios | 2017 – 2018 Número de cedula profesional 12715436

Licenciatura en Ingeniería en sistemas computacionales

Instituto Tecnológico de Pachuca | 2008 - 2012 Número de cedula profesional 82148640

Técnico en informática

Colegio de Estudios Científicos y Tecnológicos del Estado de Hidalgo | **2004 - 2007** Número de cedula profesional **129434**

Capacitaciones y diplomados

Mantenimiento avanzado a PC y Laptop | 2021

No. certificado de autoridad educativa: 0000100000503399181 Centro de Capacitación para el Trabajo Industrial Num. 136

No. 3025/2021 Diseño Gráfica Vectorial | 2021

No. certificado de autoridad educativa: ACEACT08946 Instituto de Capacitación para el Trabajo del Estado de Hidalgo

No. 0247/2022 Edición Digital de Imágenes | 2022

No. certificado de autoridad educativa: ACEACT09031
Instituto de Capacitación para el Trabajo del Estado de Hidalgo

No. 0292/2022 Diseño de Animación Digital | 2022

No. certificado de autoridad educativa: ACEACT09058

Instituto de Capacitación para el Trabajo del Estado de Hidalgo